【裁判字號】    99,家聲,125
【裁判日期】    990721
【裁判案由】    指定遺囑執行人
【裁判全文】
臺灣嘉義地方法院民事裁定  99年度家聲字第125號
聲  請  人  乙○○
被繼承人    甲○
上列聲請人聲請指定被繼承人甲○之遺囑執行人事件，本院裁定
如下：
    主  文
指定乙○○（民國○○年○月○日生，身分證統一編號：Ｚ000000000
號）為被繼承人甲○（女，民國○○年○月○日出生，身分證統一編
號：Ｚ000000000號）之遺囑執行人。
程序費用由被繼承人甲○之遺產負擔。
    理  由
一、聲請意旨略以：被繼承人甲○（女，民國○○年○月○日出生，
    身分證統一編號：Ｚ000000000號，生前住嘉義市東區荖藤里
    許厝庄仔27號）於民國99年4月26日死亡，其生前於98年4月
    21日代筆遺囑，指定聲請人及訴外人丙○○、左經文繼承遺
    產，因該遺囑中未指定遺囑執行人，而被繼承人亦無第一至
    四順位之繼承人，故聲請鈞院指定聲請人為被繼承人甲○之
    遺囑執行人等語，並提出繼承系統表、同意書、代筆遺囑暨
    臺灣高雄地方法院所屬民間公證人伍婉嫻事務所認證書、戶
    籍謄本等件為證。
二、按民法第1211條所定遺囑執行人之聲請指定事件，由繼承開
    始時被繼承人住所地法管轄，非訟事件法第156條定有明文
    。次按代筆遺囑，由遺囑人指定三人以上之見證人，由遺囑
    人口述遺囑意旨，使見證人中之一人筆記、宣讀、講解，經
    遺囑人認可後，記明年、月、日及代筆人之姓名，由見證人
    全體及遺囑人同行簽名，遺囑人不能簽名者，應按指印代之
    。又遺囑人得以遺囑指定遺囑執行人，或委託他人指定之；
    遺囑未指定遺囑執行人，並未委託他人指定者，得由親屬會
    議選定之。不能由親屬會議選定時，得由利害關係人聲請法
    院指定之，民法第1194條、第1209條第1項及第1211條亦分
    別定有明文。
三、經查，本件被繼承人甲○於99年4月26日死亡，其生前於98
    年4月21代筆遺囑：「吾未婚嫁，父母早已仙逝，晚年幸賴
    吾甥照顧，故吾身後遺產，由乙○○繼承1/2，丙○○、左
    經文各繼承1/4。」等語，並向臺灣高雄地方法院所屬民間
    公證人伍婉嫻聲請認證，惟因該遺囑中未指定遺囑執行人，
    亦未委託他人指定，及被繼承人甲○之父、母、兄弟姊妹均
    已死亡，無法召開親屬會議，故向法院聲請指定遺產執行人
    ，於徵得丙○○、左經文同意由聲請人擔任遺囑執行人等情
    ，業據提出繼承系統表、同意書、代筆遺囑暨臺灣高雄地方
    法院所屬民間公證人伍婉嫻事務所認證書、戶籍謄本等件為
    證，堪信聲請人之主張為真實。從而，聲請人聲請指定本件
    被繼承人即遺囑人甲○之遺囑執行人，核與首揭規定尚無不
    合，爰依前開規定指定聲請人為甲○之遺囑執行人。
四、依非訟事件法第157條，裁定如主文。
中    華    民    國    99    年    7     月    21    日
                    家事法庭法  官  黃仁勇
以上正本係照原本作成。
如對本裁定抗告須於裁定送達後10日內向本院提出抗告狀。
中    華    民    國    99    年    7     月    21    日
                            書記官  孫靜芳

司法院資訊處製作；財團法人民間司法改革基金會備份。
